【裁判字號】    90,台上,1991
【裁判日期】    900404
【裁判案由】    誣告
【裁判全文】
最高法院刑事判決                                九十年度台上字第一九九一號
    上 訴 人即
    反  訴  人  甲○○
    被      告  丙○○
                乙  ○
右上訴人因反訴被告等誣告案件，不服台灣高等法院中華民國八十七年十月二十二日
第二審判決（八十七年度上訴字第一五三二號，自訴案號：台灣士林地方法院八十七
年度自字第七十六號），提起上訴，本院判決如左：
    主  文
上訴駁回。
    理  由
按刑事訴訟法第三百七十七條規定，上訴於第三審法院，非以判決違背法令為理由，
不得為之。是提起第三審上訴，應以原判決違背法令為理由，係屬法定要件。如果上
訴理由狀並未依據卷內訴訟資料，具體指摘原判決不適用何種法則或如何適用不當，
或所指摘原判決違法情事，顯與法律規定得為第三審上訴理由之違法情形，不相適合
時，均應認其上訴為違背法律上之程式，予以駁回。本件原判決併引其附件之反訴狀
影本所載，以上訴人即反訴人甲○○於第一審法院反訴意旨略稱：（反訴）被告丙○
○、乙○與洪金俊、楊錫霖四人（洪、楊二人部分經判決無罪確定），明知上訴人並
無詐欺、偽造文書之犯行，且前經向台灣板橋地方法院檢察署提出告訴時，已知上訴
人並無任何犯行。詎不待檢察官為處分，再向法院提出自訴，因認其共犯刑法第一百
六十九條第一項之誣告罪嫌。惟經審理結果，認為不能證明被告等犯罪，一審法院所
為無罪判決，為無不合，予以維持，駁回上訴人在第二審之上訴。已敘明就其調查、
取捨證據之結果綜合判斷，認應為無罪判決之心證理由甚詳，經核所為論敘均有卷內
證據資料足憑。從形式上觀察，並無何採證違背證據法則等違法情形存在。觀之被告
及洪金俊、楊錫霖於一審法院自訴上訴人及黃正園等人之事實，係認上訴人涉犯刑法
第三百三十九條第二項之詐欺得利罪、第二百十六條、二百十條之行使偽造私文書罪
及第二百十四條之使公務員登載不實罪，有該自訴狀在卷足稽。上訴意旨謂被告於一
審法院自訴上訴人計有五罪，均屬虛構，原審未加理會、調查，僅執其中之一認係出
於誤會，予以採信，有違法之處云云，係未依卷證資料為指摘，自非適法之第三審上
訴理由。此外上訴意旨未依據卷內訴訟資料具體指摘原判決如何違背法令，徒憑己見
就原判決已說明事項或屬原審採證職權之適法行使，任意指摘為違法，難認係適法之
第三審上訴理由。依前揭說明，本件上訴顯屬違背法律上之程式，應予駁回。
據上論結，應依刑事訴訟法第三百九十五條前段，判決如主文。
中      華      民      國     九十     年      四      月      四      日
                              最高法院刑事第五庭
                                  審判長法官  紀  俊  乾
                                        法官  黃  正  興
                                        法官  陳  東  誥
                                        法官  張  春  福
                                        法官  韓  金  秀
      右正本證明與原本無異
                                              書  記  官
中      華      民      國     九十     年      四      月      十      日


司法院資訊處製作；財團法人民間司法改革基金會備份。
